臺灣嘉義地方法院民事裁定　96年度再字第3號
再審原告　　甲○○
　　　　　　乙○○
　　　　　　丙○○○
再審被告　　千翔保全股份有限公司
　　　　　　　　　　　　樓
法定代理人　丁○○
上列當事人間請求損害賠償事件，再審原告對於本院民國96年1
月27日96年度第895 號確定支付命令提起再審之訴，本院裁定如
下：
    主  文
再審之訴駁回。
再審訴訟費用由再審原告負擔。
    理  由
一、本件再審原告起訴主張略以：第三人常賡銳於民國94年間任
    職於再審被告，因再審被告要求常賡銳出具保證書，常賡銳
    乃委請不知情之配偶陳文英向陳文英之父母及胞弟即再審原
    告甲○○、丙○○○及乙○○表示因公司需求，請再審原告
    提供身分證影本，再審原告不疑有他，遂將身分證影本交由
    陳文英轉交，常賡銳未經再審原告同意，偽刻再審原告之印
    章3 枚，將再審原告之身分證影本黏貼於公司服務保證書上
    ，並盜蓋再審原告之印章保證書上。嗣後，常賡銳因侵占再
    審被告之款項，再審被告乃聲請對再審原告發支付命令，再
    審原告接獲本院96年度促字第895 號支付命令（下稱本件確
    定支付命令）後，向常賡銳查詢，始知常賡銳偽造文書乙事
    ，常賡銳則表示由他前往處理云云，惟事後竟不予理會，放
    任再審被告查封再審原告之財產。再審原告已對常賡銳提起
    偽造文書告訴，常賡銳以坦承犯行，經臺灣板橋地方法院檢
    察署檢察官向臺灣板橋地方法院聲請簡易處刑在案。按為判
    決基礎之證物係偽造或變造者，得以再審之訴對於確定終局
    判決聲明不服，民事訴訟法第496 條第1 項第9 款定有明文
    。支付命令有民事訴訟法第496 條第1 項之情形者，得提起
    再審之訴，並以原支付命令之聲請，視為起訴，民事訴訟法
    第521 條第2 項亦有明文。本件確定支付命令所據之證物即
    服務證明書係常賡銳所偽造，且業經聲請簡易處刑，因常賡
    銳已坦承犯行，則刑事案件之判決自可迅速確定，待臺灣板
    橋地方法院做出判決後再補提判決等語。
二、為判決基礎之證物係偽造或變造者，得以再審之訴對於確定
    終局判決聲明不服；支付命令有民事訴訟法第496 條第1 項
    之情形者，得提起再審之訴，民事訴訟法第496 條第1 項第
    9 款、第521 條第2 項固有明文。惟「再審之訴，應以訴狀
    表明下列各款事項，提出於管轄法院為之：一、當事人及法
    定代理人。二、聲明不服之判決及提起再審之訴之陳述。三
    、應於如何程度廢棄原判決及就本案如何判決之聲明。四、
    再審理由及關於再審理由並遵守不變期間之證據。再審訴狀
    內，宜記載準備本案言詞辯論之事項，並添具確定終局判決
    繕本或影本。」民事訴訟法第501 條定有明文。準此，提起
    再審之訴，必須主張原確定判決有民事訴訟法第496 條或第
    497 條所定之情形，且應依民事訴訟法第501 條第1 項第4
    款規定，於訴狀表明遵守不變期間之證據，此為必須具備之
    程式。又民事訴訟法第496 條第2 項規定，以為判決基礎之
    證物係偽造或變造為再審理由者，以宣告有罪之判決或處罰
    鍰之裁定已確定，或因證據不足以外之理由，而不能為有罪
    之確定判決或罰鍰之確定裁定者為限，得提起再審之訴。而
    本件確定支付命令係於96年3 月13日確定，業據本院調取上
    開支付命令卷宗查明在案，再審原告於96年11月12日提起本
    件再審之訴時，已逾民事訴訟法第500 條第1 項、第2 項前
    段所定30日不變期間；縱認本件再審理由之發生及再審原告
    知悉再審理由在後，則再審原告自應於訴狀內表明已遵守不
    變期間之證據，惟再審原告並未於訴狀為表明，依最高法院
    60年台抗字第538 號判例意旨，自無庸命再審原告補正。查
    本件再審原告提起再審之訴，未於訴狀表明遵守不變期間之
    證據，應認其訴為不合法，爰逕以裁定駁回之。
中　　華　　民　　國　　96　　年　　12　　月　　18　　日
                  民事第一庭  法　官　林望民
以上正本係照原本作成
如對本裁定抗告須於裁定送達後10日內向本院提出抗告狀，並繳
納抗告費用新臺幣1,000元
中　　華　　民　　國　　96　　年　　12　　月　　18　　日
                              書記官　陳慶時
